# 求助陈版及各位老师，关于销售退货

提问人：Qiu82712 时间：2022-11-12 16:20:41
被审计单位的主要产品为碳素制品，销售合同中约定若产品出现质量问题，被审计单位免费以等重量、等规格的产品进行发货调换。目前的收入确认政策以客户验收时间作为控制权转移时点，全额确认收入。在出现质量问题，被审计单位将废品拉回到工厂时，按照拉回到厂内的重量×当期的销售单价冲回收入。因为产品质量重、体积大，运输成本高，所以会等到客户用废的产品积累到一定量后再进行拉回，而2020-2021年的废品无法对应到具体的销售期间，存在收入跨期。 目前打算根据历史的退货数据，计算退货率并计提预计负债。而被审计单位的退货率较高，波动较大，以各期实际拉回到工厂的废品计算退货率， 2020 年为3%， 2021 年为6.5%， 2022 年为4%左右。同时同一客户两次退回废品之间的时间间隔较长，两次退货之间间隔0-180天的占退货数量的70%，180-360天的占20%， 360 天以上的占10%。想请教下陈版主及各位老师应如何对预计的退货进行估计

回答人：chenyiwei
建议与客户沟通，请客户在发生因质量问题退货时及时告知（包括是哪一批次的货物），一方面方便沟通解决，另一方面也是解决会计处理所依据的基础数据及时性和准确性问题。在此基础上重新测算每年的退货率（而不是依据实际取回作为退货的确认标志），作为会计上预提与退货相关的预计负债、应收退货成本等的依据。